臺灣高等法院臺中分院刑事判決　　　 100年度上訴字第1047號
上　訴　人
即　被　告　柳承志
選任辯護人　林忠宏律師
上列上訴人因毒品危害防制條例案件，不服臺灣臺中地方法院99
年度訴字第3074號中華民國100 年4 月13日第一審判決（起訴案
號：臺灣臺中地方法院檢察署99年度偵字第18709 號、併辦案號
：99年度偵字第24134 號），提起上訴，本院判決如下：
    主  文
上訴駁回。
    事  實
一、柳承志明知四氫大麻酚（Tetrahydrocannabinol、THC，起
    訴書誤載為「大麻」，應予更正）係毒品危害防制條例第2
    條第2 項第2 款所規定之第二級毒品，未經許可，不得持有
    、運輸、販賣，竟基於運輸及販賣第二級毒品以營利之犯意
    ，先於民國99年4 月9 日或10日經由莊證華介紹，在位於臺
    北市○○○路之某大樓內，向莊證華（綽號「華哥」）之表
    弟楊定瑜（原名楊智超，綽號「志超」），以新臺幣（下同
    ）62,500元之價格，販入未分裝之第二級毒品四氫大麻酚1
    大包後（約毛重100 公克【莊證華及楊定瑜所涉販賣第二級
    毒品部分，業經內政部警政署保安警察第三總隊第一大隊於
    99年12月24日以保三壹警刑字第0990008129號刑事案件報告
    書移送臺灣臺中地方法院檢察署檢察官偵查起訴，經臺灣臺
    中地方法院以100 年度訴字第1066號判決，就莊證華共同販
    賣第二級毒品罪判處有期徒刑7 年2 月確定，就楊定瑜共同
    販賣第二級毒品罪判處有期徒刑8 年確定】），柳承志隨即
    將其所販入之第二級毒品四氫大麻酚運回其當時位於臺中市
    ○○區○○街131 巷56號4 樓之2 居所藏放，並以其所有之
    NOKIA 牌行動電話1 支（以其名義租用行動電話門號000000
    0000號）作為聯絡工具，嗣其友人周植儒（起訴書誤載為「
    周值儒」，應予更正）於99年4 月18日14時59分許，使用門
    號0000000000號行動電話，撥打柳承志所使用之上開行動電
    話門號，向柳承志表示欲購買第二級毒品四氫大麻酚5 包柳
    承志回答每包售價6,500 元，雙方並約定於翌日在柳承志當
    時位於上址居所進行交易，而周植儒於同年月19日20時50分
    許使用前開門號0000000000號行動電話，撥打柳承志所使用
    上開行動電話門號，向柳承志表示當天無法見面，改至隔日
    （即20日）進行交易，之後周植儒於同年月20日18時32分、
    同日21時17分許陸續使用前開門號00000000 00 號行動電話
    ，撥打柳承志所使用上開行動電話門號，與柳承志相約於當
    日21時30分許在臺中市朝馬轉運站附近之全家便利商店見面
    ，嗣雙方於當日21時33分許通完電話後，柳承志隨即到達上
    開約定地點與周植儒碰面，並將周植儒帶回其上址居所後，
    將5 小包未經研磨（起訴誤載為「磨碎」，應予更正）之第
    二級毒品四氫大麻酚（每包約毛重10公克）交予周植儒，雙
    方並約定價款32,500元（1 包6,500 元，5 包合計32,500元
    ），俟周植儒領得薪水後再行給付，之後周植儒陸續給付柳
    承志15,000元、1 萬元，合計25,000千元（起訴書誤載為「
    25,500元」，應予更正），尚欠7,500元迄未交付。
二、嗣警方於99年8 月10日8 時許持臺灣臺中地方法院核發之搜
    索票至柳承志當時位於上址之居所進行搜索，當場扣得其所
    有之第二級毒品四氫大麻酚3 包（驗餘淨重合計19.1011 公
    克）、NOKIA 牌行動電話1 支（內含門號0000000000號行動
    電話SIM 卡1 張），及NOKIA 牌行動電話1 支（內含門號00
    00000000號行動電話SIM 卡1 張）、大麻研磨器1 個、捲煙
    器1 個、捲煙紙4 包、煙草1 包、香菸濾嘴2 包，而查悉上
    情。
三、案經內政部警政署保安警察第三總隊第一大隊報告臺灣臺中
    地方法院檢察署檢察官偵查起訴。
    理  由
壹、證據能力之說明
一、按被告以外之人於偵查中向檢察官所為陳述，除顯有不可信
    之情況者外，得為證據，同法第159 條之1 第2 項定有明文
    。偵查中對被告以外之人（包括證人、鑑定人、告訴人、被
    害人及共同被告等）所為之偵查筆錄，或被告以外之人向檢
    察官所提之書面陳述，性質上均屬傳聞證據。惟現階段刑事
    訴訟法規定檢察官代表國家偵查犯罪、實施公訴，依法其有
    訊問被告、證人及鑑定人之權，證人、鑑定人且須具結，而
    實務運作時，檢察官偵查中向被告以外之人所取得之陳述，
    原則上均能遵守法律規定，不致違法取供，其可信度極高，
    職是，被告以外之人前於偵查中已具結而為證述，除反對該
    項供述得具有證據能力之一方，已釋明「顯有不可信之情況
    」之理由外，不宜以該證人未能於審判中接受他造之反對詰
    問為由，即遽指該證人於偵查中之陳述不具證據能力。本件
    證人周植儒於99年8 月10日檢察官偵查中所為之陳述（見偵
    查卷卷第7 至9 頁），其未曾提及檢察官在偵查時有不法取
    供之情形，依上說明，其於偵查中之證言自具有證據能力。
二、次按被告以外之人（包括證人、鑑定人、告訴人、被害人及
    共同被告等）於檢察事務官、司法警察官或司法警察調查中
    所為之陳述，與審判中不符時，其先前之陳述具有較可信之
    特別情況，且為證明犯罪事實存否所必要者，得為證據，刑
    事訴訟法第159 條之2 定有明文。所謂「前後陳述不符」之
    要件，應就前後階段之陳述進行整體判斷，以決定其間是否
    具有實質性差異，惟無須針對全部陳述作比較，陳述之一部
    分有不符，亦屬之。而所謂「較可信之特別情況」之情形，
    亦應就前後陳述時之各種外部情況進行比較，以資決定何者
    外部情況具有可信性。若陳述係在特別可信之情況下所為，
    則虛偽陳述之危險性即不高，雖係審判外陳述，或未經被告
    反對詰問，仍得承認其有證據能力。所稱「外部情況」之認
    定，例示如下：1.時間之間隔：陳述人先前陳述是在記憶猶
    新的情況下直接作成，一般與事實較相近，事後即可能因記
    憶減弱或變化，致有不清晰或陳述不符之現象發生。2.有意
    識的迴避：由於先前陳述時被告未在場，是陳述人直接面對
    詢問警員所為陳述較為坦然；事後可能因陳述人對被告有所
    顧忌或同情，因而在被告面前較不願陳述不利被告之事實。
    3.受外力干擾：陳述人單獨面對檢察事務官或司法警察（官
    ）所為之陳述，程度上較少會受到強暴、脅迫、詐欺、利誘
    或收買等外力之影響，其陳述較趨於真實。若被告在庭或有
    其他員參與旁聽時，陳述人可能會本能的作出迴避對被告不
    利之證述，或因不想生事乃虛構事實而為陳述。4.事後串謀
    ：目擊證人對警察描述所目睹情形，因較無時間或動機去編
    造事實，客觀上亦較難認與被告間有勾串情事，其陳述具有
    較可信性。但事後因特殊關係，雙方可能因串謀而統一口徑
    ；或事後情況變化，兩者從原先敵對關係變成現在友好關係
    等情形，其陳述即易偏離事實而較不可信。5.警詢或檢察事
    務官偵查時，有無辯護人、代理人或親友在場：如有上開親
    誼之人在場，自可期待證人為自由從容之陳述，其證言之可
    信度自較高。6.警詢或檢察事務官所作之偵查筆錄記載是否
    完整：如上開筆錄對於犯罪之構成要件、犯罪態樣、加重減
    輕事由或起訴合法要件等事實或情況，均翔實記載完整，自
    可推定證人之陳述，與事實較為相近，而可信為真實。法院
    應斟酌右列因素綜合判斷，亦應細究陳述人之問答態度、表
    情與舉動之變化，此一要件係屬訴訟法事實之證明，以自由
    證明為已足，且應由主張此項證據之人證明。惟此僅係確定
    上開陳述有無證據能力而已，至該證據具有證據能力後，其
    證據力之強弱問題，仍待法院綜合全辯論意旨及調查證據所
    得，依法認定之。本件證人周植儒於99年8 月10日警詢中證
    稱：其於99年4 月20日21時30分左右，向被告買5 包第二級
    毒品四氫大麻酚，每包約10公克，每包算6,500 元，總共約
    50公克32,500元，其只有跟被告拿過這次等語（見警卷第35
    至36頁），惟其於法院審理時改稱：當初我跟柳承志說是要
    合購，然後再去向他拿等語（見原審卷第233 至234 頁、本
    院卷第84、86頁），其於警詢（檢察事務官）中及法院審理
    時之供述已有前後陳述不符之情形。本院審酌證人周植儒係
    於99年8 月10日為警查獲，其於當日警詢中之證述距案發時
    較近，當時記憶自較深刻，可立即反應所知，不致因時隔日
    久而遺忘案情；且較無來自被告或其他成員同庭在場之壓力
    而出於虛偽不實之指證，或事後串謀而故為迴護被告之機會
    ，又證人周植儒於原審及本院審理時證述之內容，關於其何
    時與被告洽談合資購買毒品事宜，先證稱於被告上臺北之後
    ，始與被告當面洽談，嗣經被告詢問後，又改口證稱於被告
    上臺北之前，曾與被告利用MSN 談價格，則其就此關鍵問題
    先後陳述已有所歧異，況依常情，如證人周植儒係與被告合
    資購買毒品，理當與被告約定合購之數量、購入之價格、渠
    等2 人之各別出資金額及購得毒品後之每人分配數量，然證
    人周植儒此等事項，稱其向被告表示要購買5 包大麻，被告
    則回答5 包大麻之價格為32,500元，被告並未表示將出資多
    少錢與其一起購買大麻，亦未提到購得大麻後將如何分裝，
    且證人周植儒就被告向上手購買毒品之價格、數量均不清楚
    ，顯然與一般合資購買毒品之常情不符（詳後述理由貳之二
    之(三)）。再由證人周植儒所持用行動電話門號0000000000號
    ，與被告所使用行動電話門號0000000000號於99年4 月18日
    至20日之通話內容觀之，證人周植儒於99年4 月18日與被告
    通電話時，係直接詢問被告有無毒品，經被告表明「有」，
    證人周植儒隨即表示其欲購買毒品之數量，並詢問價格及相
    約見面時間，並未提及任何關於其與被告合資購買毒品事宜
    ，之後證人周植儒於99年4 月19日至20日與被告多次電話聯
    繫過程中，雙方均僅商談見面事宜，亦未提及任何關於合資
    購買毒品情事（詳見後述理由貳之二之(二)之2.），足認證人
    周植儒於原審及本院審理時改稱與被告合資購買毒品云云，
    應係事後迴護被告之詞，不足採信。揆諸上開說明，其於99
    年8 月10日警詢中所為之陳述，客觀上應具有較可信之特別
    情況，且亦為證明犯罪事實存否所必要，依上揭規定，其於
    警詢中之證言自有證據能力。
三、按被告以外之人於審判外之陳述，經當事人於審判程序同意
    作為證據，法院審酌該言詞陳述或書面陳述作成時之情況，
    認為適當者，亦得為證據；當事人、代理人或辯護人於法院
    調查證據時，知有第159 條第1 項不得為證據之情形，而未
    於言詞辯論終結前聲明異議，視為有前項之同意，刑事訴訟
    法第159 條之5 定有明文。查本件認定事實所引用之其餘證
    據方法（包括證人之證述及文書等證據），已經本院於審理
    時提示被告柳承志及其辯護人，被告柳承志及其辯護人並未
    爭執其證據能力，揆諸前揭說明，可認為同意作為證據；而
    本院審酌該等證據作成時之情況，認為適當，自具有證據能
    力，而得採為證據，合先敘明。
貳、實體方面之理由
一、訊據被告柳承志矢口否認有販賣第二級毒品四氫大麻酚以營
    利之犯行，辯稱：(一)被告與證人周植儒經由「華哥」介紹，
    一同前往臺北向「志超」購買第二級毒品四氫大麻酚，因被
    告當場有帶現款，證人周植儒未攜帶現款，因此由被告與「
    華哥」談妥被告與證人周植儒所欲購買之數量、價格，並由
    被告先行墊付價款，待拿回臺中後，以被告與「華哥」原來
    所購買之價格、數量交付予證人周植儒，並非被告單獨購買
    毒品後再轉售予證人周植儒。(二)證人周植儒（即A1）於99年
    9 月7 日第二份警詢筆錄已表明與被告一同向「志超」購買
    毒品。並於100 年3 月23日原審審理時堅詞證稱其於第二份
    警詢筆錄所為證述係真實，確係與被告共同出資向證人莊證
    華、楊定瑜購買毒品云云。
二、經查：
  (一)被告坦承其於99年4 月9 日或10日經由綽號「華哥」之證人
    莊證華介紹，在位於臺北市○○○路之某大樓內，向綽號「
    志超」之證人楊定瑜以62,500元之價格，購買第二級毒品四
    氫大麻酚1 大包（毛重約100 公克），並隨即將其所販入之
    上開第二級毒品運回其當時位於臺中市○○區○○街131 巷
    56號4 樓之2 居所藏放之事實，並有下列佐證可資證明：
  1.警方於99年8 月10日8 時許持臺灣臺中地方法院所核發之搜
    索票至被告當時位於臺中市○○區○○街131 巷56號4 樓之
    2 居所進行搜索，當場扣得被告所有之3 包外觀似「大麻」
    之物品，經送行政院衛生署草屯療養院鑑定結果均含有第二
    級毒品四氫大麻酚（Tetrahydrocannabinol、THC ）成分，
    驗餘淨重合計19.1011 公克等情，有搜索、扣押筆錄、扣押
    物品目錄表各1 份，及行政院衛生署草屯療養院99年8 月18
    日草療鑑字第0990800133號鑑定書1 份在卷可稽（見警卷第
    46至50 頁、偵查卷第36頁）。
  2.被告之供述：
    被告柳承志於99年8 月31日偵訊時陳稱：「（大麻來源？）
    經由「華哥」介紹一個叫「志超」的。（「華哥」姓名？）
    莊證華。「志超」叫楊定瑜。（「華哥」是否帶你去臺北向
    「志超」購買大麻？）是的。（交易時間？）99年4 月9 或
    10日，大概晚上10點左右，在臺北市○○○路○段1 棟大樓
    內，我那次向「志超」買100 公克的大麻，我給他62,500元
    。（錢和毒品「華哥」有無經手？）我當面把錢給「志超」
    ，「志超」的女朋友從袋子裡面拿出很多包，問「志超」哪
    1 包是要賣給我的，從中挑了1 包給伊，當時「華哥」在旁
    邊。（華哥」介紹你向「志超」買，他有無獲利？）錢的部
    分，我不清楚，我跟「華哥」回到臺中後，「華哥」跟我說
    「志超」有送他1 包10公克的大麻，「華哥」再將那包大麻
    轉賣給我，他賣我7,000 元，我當時就把錢給他，時間是在
    99年4 月9 日或10日後的2 、3 天，地點在「華哥」位於臺
    中市○村路租屋處等語（見偵查卷第31頁正反面）。
  3.證人楊定瑜之證述：
  (1)證人楊定瑜於99年12月24日警詢時證稱：（今年4 月莊證華
    有帶朋友來臺北找你嗎？做何事？）有，他帶一個男生叫「
    柳丁」，表哥莊證華有向我詢問可否幫忙取得大麻，我就說
    幫他問看看。因為有來問2 次，我有請女友王婷幫忙問，1
    次沒有問到，後來沒隔多久，因我自己要購買，後來王婷有
    問到，所以我就聯絡表哥到我大安路家裡附近85度C 咖啡廳
    告知表哥這個訊息，後來王婷去打電話聯絡，應該是在八德
    路饒河街附近路邊騎樓，跟王婷的朋友以9 萬多元購得6 包
    合計150 公克（1 包100 公克，5 包10公克），之後我跟王
    婷坐計程車返回與表哥相約在臺北市○○○路靠近新生北路
    某棟大樓的表哥朋友開的旅行社，進去後我自王婷包包中拿
    出那包100 公克大麻交給表哥，表哥隨即交給坐在一旁的「
    柳丁」，之後表哥坐回位子，我就拿些大麻出來抽，表哥也
    有抽，不久之後表哥送我到電梯一起下樓，到樓下後他就交
    給我大約6 萬出頭代墊的錢，表哥隨即跟我要1 包10公克的
    大麻，沒給錢，我就跟王婷離開了等語（見原審卷第126 至
    127 頁）。
  (2)證人楊定瑜於100 年3 月2 日原審審理時具結證稱：「（在
    99年4 月9 日或10日晚上，莊證華帶被告柳承志去見你，當
    時見面的情形？）我平常和表哥莊證華有一起施用大麻的習
    慣，在見面之前的好幾個小時前，表哥打電話給我要100 公
    克的大麻，問我可否幫他調到，我說好並幫他打電話問看看
    ，之後有問到，就回表哥電話，表哥就約晚上在我家樓下，
    位於臺北市○○路的85度C 咖啡廳見面，當時就有看到在庭
    被告柳承志和表哥到場，我本來以為表哥會拿錢給我，結果
    表哥說他要大麻，但要我幫他先代墊金錢，後來我答應表哥
    ，並說拿到貨會再和他約地點。後來我和藥頭購買大麻，拿
    完大麻後就和表哥聯絡，約在南京東路的一家旅行社見面，
    並交付大麻給表哥。（第一次見面時，除了你表哥、被告外
    ，還有無其他人？）我沒有印象，只記得表哥和在庭被告。
    （後來你調到大麻，把大麻交給你表哥時，還有無其他人在
    場？）有，還有我女朋友在場，因為是我女朋友陪我一起去
    買大麻，此外，還有柳承志、表哥、表哥的2 個朋友，我不
    知道那2 個朋友的名字。（你把大麻拿給你表哥時，你表哥
    有無告訴你要如何付款給你？）金額總共6 萬出頭，在85度
    C 咖啡廳就已經把大概的金額跟表哥說過，然後到南京東路
    旅行社見面時，表哥就把購買大麻的錢交給我。（你表哥莊
    證華把錢交給你時，有無說這是何人購買的？）他沒有說，
    只有把錢交給我，但按照表哥跟我說的話，我感覺是他自己
    要購買的。（在南京東路旅行社，你交給莊證華的大麻是1
    大包還是分裝好？）1 大包。（當場你和莊證華有無就這1
    大包的大麻秤重？）沒有，因為是兄弟，所以他信任我。（
    該包大麻是在85度C 咖啡廳和莊證華談話後，才去向藥頭取
    得？）是的。（在85度C 咖啡廳時，你本身有無任何大麻？
    ）沒有。（你既然沒有秤重，為何知道那1 包是100 公克？
    ）因為我平常有在購買大麻，平常都向該藥頭購買，重量都
    沒有爭議。（你所謂1 大包是全部混一起或有無小包分裝？
    ）沒有小包分裝，全部包在一起。（你和莊證華、被告柳承
    志見面2 次嗎？）是的，第一次是在大安路的85度C 咖啡廳
    ，第二次是在南京東路旅行社。（第一次在大安路85度C 咖
    啡廳，你有無印象有另外一個人開另一輛奧迪或福斯的灰黑
    色汽車到場？）沒有印象。（你剛才說在南京東路時，在場
    還有2 位你表哥的朋友？）是。（這2 個朋友有無出現在85
    度C 咖啡廳？）沒有。（你在99年4 月9 或10日晚上和被告
    見面之前，是否認識被告？有無見過被告？）我不認識被告
    。（你和你表哥見面時，有一位不認識的人在場，你表哥有
    無介紹這個人是何人？）有，在85度C 咖啡廳，表哥有跟我
    講被告的外號「柳丁」，介紹我認識，至於有無再提到其他
    介紹的內容我沒有印象。（在85度C 咖啡廳時，你有無提供
    你身上的大麻給被告柳承志施用？）沒有。（在85度C 咖啡
    廳時，你身上沒有帶大麻？）沒有。（提示柳承志於99年8
    月10日遭查獲之大麻照片，這些照片上的大麻是磨過之前或
    之後？）是還沒有磨過的，我平常都把大麻磨細後放入煙斗
    內施用。（你們平常購入的大麻是否都是還沒有磨過？）購
    入時，都沒有磨過。（你當天交給莊證華的大麻是沒有磨過
    的？）是沒有磨過的」等語（見原審卷第193 頁反面至196
    頁）。
  (3)證人楊定瑜於100 年8 月31日本院審理時證稱：「（你在此
    份筆錄之供述是否實在？【請審判長提示臺灣臺中地方法院
    100 年度訴字第1066號影印卷第10頁反面至第14頁100 年5
    月19日審判筆錄，審判長准予提示】）實在。（在99年4 月
    初時，你有沒有在臺北大安路85度C 看到被告？）有。（當
    時談論什麼事情？）我沒有跟被告談論什麼事情，當天我表
    哥莊證華到臺北來找我，他會上來臺北找我的原因是因為之
    前他有拜託我，因為平常我有吸食大麻的習慣，他在電話中
    說因為臺中買不到毒品，他請我是不是可以在臺北可以幫他
    買到毒品，我有去幫他連絡過，在見面之前，我打電話告訴
    他說我有聯絡到藥頭，有他所需要的毒品，他說好，請我幫
    他購買，我基於表兄弟情誼及自己需求，在跟他們一起合買
    的狀況下比較便宜，我就去幫他購買毒品，他跟我約就是剛
    剛講的時間來臺北找我碰面，我表哥莊證華有帶柳承志上來
    。（你在臺北大安路的85度C 之後還有沒有上車？坐誰的車
    ？）沒有。（之後發生什麼事情？）之後我跟我表哥在我家
    樓下85度C 講這個事情，我本來以為他要拿錢給我，讓我去
    購買毒品，結果他跟我講說請我幫他先代墊，當下我們價格
    講好以後，他請我幫他代墊錢，等我購買到毒品以後，跟他
    約南京東路一個旅行社他朋友的辦公室，交付毒品給我表哥
    ，當下在咖啡廳我跟我女朋友離開，我也不知道他們怎麼了
    。（所以你跟你女朋友一起去咖啡廳？）不是，我一個人，
    我女朋友等我跟我表哥聯絡完，因為我表哥要我代墊那個錢
    ，錢在我女朋友那邊，我請她從我們住的地方把錢帶出來，
    然後我們一起去購買。（你自己離開或跟你表哥一起離開？
    ）我自己離開。（還有沒有再回到咖啡廳？）沒有再回到咖
    啡廳。（有沒有拿大麻的樣品給你表哥或被告？）沒有。（
    你在你自己的案件5 月19日審判筆錄好像不是這樣講，第44
    頁審判長問你：對柳承志的證言有沒有什麼意見？你說：「
    情形大概是這樣」？）對啊，我說「情形大概是這樣」是指
    那天他陳述也跟我表哥一起上來臺北的一些情形，但後面你
    剛剛提到給他毒品的事情、或我有沒有坐上奧迪的車，我應
    該都說沒有這回事。」等語（見本院卷第79至80頁）。
  (4)經核證人楊定瑜上開證述內容，已詳述被告經由證人莊證華
    介紹向其購買第二級毒品之過程，與被告坦承其經由證人莊
    證華介紹，在位於臺北市○○○路之某大樓內，向證人楊定
    瑜購買第二級毒品後返回臺中等情，大致相符，足認證人楊
    定瑜之上開證詞，應堪採信。
  4.綜上所述，被告於99年4 月9 日或10日經由證人莊證華介紹
    ，在位於臺北市○○○路之某大樓內，向證人楊定瑜以62,5
    00元之價格，購買第二級毒品四氫大麻酚1 大包（毛重約10
    0 公克），並隨即運回其當時位於臺中市○○區○○街131
    巷56號4 樓之2 居所藏放之事實，堪以認定。
  (二)被告於99年4 月20日將5 小包未經研磨之第二級毒品四氫大
    麻酚（每包約毛重10公克），以每包6,500 元之價格販賣予
    證人周植儒，並約定價款32,500元，俟證人周植儒領得薪水
    後再行給付，之後證人周植儒陸續給付柳承志1,5000元、1
    萬元，合計2,5000元，尚欠7,500元迄未交付之事實：
  1.證人周植儒之證述：
  (1)證人周植儒於99年8 月10日警詢時證稱：「（你自今年開始
    持用的聯絡電話為何？以何人名義登記申請？誰在使用？）
    0000000000號，是約今年4 月底我開始使用，以我母親名義
    申請。0000000000號是約於98年10至11月間我以自己名義申
    請使用。（你有無施用毒品？哪種毒品？）就只有大麻。（
    自何時開始使用？最後一次是何時？多久施用1 次？如何施
    用？多在何處所施用？）自22歲開始使用，最後1 次是在今
    年5 月中旬，在信義區的社區公園使用，以捲煙紙點燃施用
    ，約每隔2 星期或1 星期假日不等施用1 次。（跟你同案至
    刑事組的柳承志，你是否認識？他的聯絡電話？）他是我高
    中同學，認識很久且常常聯絡，經檢視我的手機電話簿，他
    的電話為0000000000號、0000000000號。（99年4 月18至21
    日間，你有無到臺中？有無向柳承志在臺中市拿過毒品？何
    種毒品？）因為工作關係到臺中出差，上記期間有1 天晚上
    約7 點過後，我跟他約在朝馬全家便利商店門口見面，然後
    他就帶我到他家，是公寓樓上，是在朝馬站附近，我向他購
    買3 包約20幾克，他算我17,000元，我先欠著，就直接帶回
    自己施用，欠款約每月5 或10日慢慢還錢。抱歉，拿的數量
    跟金額我可能記錯了，應該是向他拿5 張票，就是5 包，每
    包約10公克，每包算6,500 元，總共約50公克32,500元。（
    你只有跟柳承志拿過這次嗎？）對，只有這次。（經警方當
    場提示0000000000號於99年4 月18日14時59分8 秒至4 月21
    日2 時22分26秒通訊監察譯文，其中柳承志與你所有手機門
    號0000000000號多次通話內容，是你與柳承志的通話嗎？是
    否是上記交易毒品的通話記錄？）經我詳閱後，是我跟柳承
    志碰面及交易毒品的通話，所以確定交易日期是99年4 月20
    日21時30分左右。」等語（見警卷第35至36頁）。
  (2)證人周植儒於99年8 月10日偵訊時具結證稱：「（你本身有
    無施用毒品？）有，我施用大麻，最後一次在今年5 月底的
    時候，在臺北市信義區的1 個公園，我是用捲煙紙施用，第
    一次是在國外，94年唸大二或大三時施用。（有無施用其他
    的毒品？）16、17歲時有用過搖頭丸。（你之前施用大麻的
    來源？）一開始在臺北市東區夜店跟外國人買的，最近是在
    99年4 月20日晚上9 點半，在臺中市朝馬站的全家便利商店
    前面跟柳承志見面，他帶我回家，詳細地址我不知道，只知
    道在朝馬站附近，那一次我跟他購買5 包，1 包6,500 元，
    我不知道總重量是多少，總價32,500元。（這些向柳承志購
    買的大麻是否已施用完畢？）已施用完畢。當初購買時，我
    沒有那麼多錢，我是陸續在我領薪水時給他的，我已忘記當
    初跟他購買時給他多少錢，我現在還欠他7,000 元還沒有付
    。（你當初如何知道向他購買大麻？）我是在高一的時候跟
    他認識，後來知道彼此都有在施用大麻，4 月份那次是利用
    來臺中出差時跟他購買的。（你當初如何跟他聯絡？）我是
    用手機0000000000號撥打他的0000000000號或是0000000000
    號，我忘記是撥打哪支電話，好像2 支都有打。（提示0000
    000000號與0000000000號99年4 月20日21時33分通訊監察譯
    文，你是否就是在這一次約他在全家便利商店見面，再到他
    家購買大麻的？）是，那天我來臺中出差，是同事載我來的
    ，因為柳承志約在那邊，我到時再打電話給他，他騎機車過
    來接我，大約10幾、20分鐘後在他家完成交易，後來他又騎
    機車載我去朝馬客運坐和欣客運回臺北。（你那次有無給他
    錢？）第一次好像沒有給錢。（你是何時給他錢的？）我回
    臺北的第二個禮拜，我有匯15,000元給他，後面是他來臺北
    我再給他1 萬元，所以還欠7,000 元。（柳承志的毒品如何
    來的，你是否知道？）就我知道應該是一位「華哥」的男子
    ，他是不是臺北人，我不知道，是柳承志跟我說的。（你是
    向柳承志購買的嗎？）是。（你什麼時候跟柳承志說你要買
    大麻？）應該是4 月初時候聯絡，他跟我說有，後來又說沒
    有，到4 月中旬的時候，他才跟我說有，我才來臺中跟他買
    的。（你是請他幫你買或是直接向他買？）我直接向他買。
    （當初你們的價錢是如何計算？）1 包算我6,500 元。（你
    是否知道他的進價是多少元？）我不知道」等語（見偵查卷
    第7 至9 頁）。
  (3)證人周植儒於100 年3 月23日原審審理時具結證稱：「（你
    是否認識在庭被告柳承志？）認識，是高中同學。（你個人
    在99年4 月使用的手機號碼？）0000000000。（提示警卷99
    年4 月18日下午2 時59分監聽譯文，這是何人之間的通話？
    ）這是我和柳承志之間的通話。（當時你人在哪裡？）我當
    時在臺北，柳承志在臺中。（譯文當中，提到的「票」是何
    意？）是指大麻的意思。（譯文中，你有提到「你可以幫我
    留4 張、5 張」是何意？）1 張就是10公克。（提示偵卷99
    年8 月10日周植儒偵訊筆錄，當時檢察官問你，你說「那一
    次我跟他購買5 包，1 包是6,500 元，我不知道總重量多少
    」當時所述是否屬實？）屬實。（你現在為何會提到1 張是
    10公克？）我跟他說1 張10公克，但不知道他實際交給我的
    是否確實10公克，因為我沒有秤。（上開譯文中，你有提到
    「你這次拿的是65或66，對方回答說是65」，「65」是什麼
    意思？）「65」就是6,500元的意思。（是多少單位要6,500
    元？）是以10公克為基準，10公克6,500 元。（上開譯文中
    ，你說「你可以幫我留4 張、5 張」是何意思？）就是說幫
    我留40或50公克大麻的意思。（【提示警卷所附99年4 月19
    日下午8 時50分通訊譯文】這是何人之間的對話？）我和柳
    承志的對話，當時我人是在臺中市西屯區的裕元飯店。（上
    開譯文中，你有提到「你要幫我留5 張票」是何意？）是說
    我要請柳承志幫我留50公克的大麻。（提示警卷所附99年4
    月20日下午9 時33分通訊譯文，這是何人之間的對話？）這
    是我和柳承志之間的對話。（這通譯文通話之後你們2 人是
    否有見面？）有，在朝馬車站附近碰面。（這次碰面的時候
    ，被告柳承志有無交付大麻給你？）有，交5 包大麻給我，
    但我沒有秤重。（請提示警卷46頁扣案物品照片，這是柳承
    志被查扣的大麻，當天被告所交給你的大麻的分裝的方式，
    與扣案大麻的分裝方式是否相同？）是，是沒有研磨過的。
    （你當天拿到大麻後，有無當場交付現金給柳承志？）沒有
    ，我是在99年4 月底或5 月初才給柳承志，大概就是在我領
    薪水的時間，我第一次付1 萬多元，之後又付5 、6 千元，
    目前還欠6 、7 千元。（你在偵查中說，一開始先給15,000
    元，後來又給1 萬元，所以還欠7,000 元，是否屬實？）屬
    實，在檢察官偵查說的比較正確等語（見原審卷第230 頁背
    面至第232 頁）。
  (4)觀諸上開證人周植儒於警詢、偵訊及原審審理時之證述內容
    ，已詳細描述其於99年4 月20日向被告購買第二級毒品之過
    程，且關於該次交易之聯絡方式及交易時間、地點、金額等
    細節，其先後證述內容均相符合，且檢察官向證人周植儒確
    認究係請被告幫忙購買或直接向被告購買毒品時，其亦明確
    表示係直接向被告購買毒品，並未提及任何關於其與被告合
    資購買毒品事宜。
  2.行動電話門號0000000000號係由被告柳承志於98年1 月3 日
    申請使用，並於99年9 月24日停用等情，有中華電信資料查
    詢1 份在卷可稽（見原審卷第43頁）。依通訊監察譯文記載
    ，證人周植儒所持用行動電話門號0000000000號，與上開被
    告所使用行動電話門號於99年4 月18日至20日之通話情形如
    下（「A 」指被告柳承志，「B 」指證人周植儒。見警卷第
    20、24、25、26、29頁）：
  (1)99年4 月18日14時59分8 秒通話內容：
    B ：承志，你在幹嘛。
    A ：我在臺中。
    B ：我問你，你現在那邊有票嗎？
    A ：有阿。
    B ：你可以幫我留4 張、5 張，5 張啦。
    A ：好，5 張。
    B ：你現在是有10張是不是。
    A ：對。
    B ：我明天就要下去，我跟你說過。
    A ：我知道。
    B ：也有可能今天晚上。
    A ：好啦，你今天來啦。
    B ：那你這次拿的是65還是66。
    A ：65啊，人家幫我拿的ㄚ，我有跟你講過。
    B ：對，你有跟我講，幫我留5 張，你不要弄掉ㄟ。
    A ：不會啦。
    B ：臺北現在又那個了，又沒票了。
    A ：這個我知道。
    B ：你要幫我留5 張。
    A ：沒問題。
  (2)99年4 月19日20時50分5 秒通話內容：
    B ：柳丁ㄡ，我今天還要再跟他們到別的地方，可是我會住
        在這邊到禮拜三。
    A ：到禮拜三ㄡ。
    B ：明天中午過後就沒事，因為他們要去發表會，我中午跑
        兩個客戶完就沒事了。
    A ：你還要跑客戶？那你今天住哪裡。
    B ：住裕元。
    A ：就之前陳雲林住的那間。
    B ：對阿，對阿，我明天也是住裕元，1 人住1 間，看你要
        不要帶曉涵過來跟我住。
    A ：在我家附近而已。
    B ：不然你叫曉涵先睡，你過來跟我睡阿。
    A ：我知道阿，跟你聊一下阿，你今天沒辦法就對啦。
    B ：他們要搞很晚，明天我一定ok，因為我要住到禮拜三。
    A ：好好。
    B ：你要幫我留5 張票哩。
    A ：安啦，安啦。
    B ：謝了啦，兄弟。
    A ：反正你好了就打給我就對了，今天也可以。
    B ：好啦。
  (3)99年4 月20日18時32分3 秒通話內容：
    B ：柳丁ㄡ，你在家裡ㄡ，9 點半見，9 點半見，朝馬。
    A ：你現在在哪裡。
    B ：就在花園。
    A ：就那個飯店，你等一下就還要去吃飯就對啦。
    B ：對阿，就很麻煩，什麼代理商有的沒的，很麻煩，我們
        昨天不方便。
    A ：沒關係，我昨天也喝掛了，見面再講。
    B ：好啦，9 點半見，9 點半見，你要過來載我ㄡ。
    A ：好啦。
  (4)99年4 月20日21時17分22秒通話內容：
    B ：你到新光三越多久。
    A ：大概5 分鐘。
    B ：怎麼那麼近。
    A ：就很近，不然到朝馬和欣旁邊不是有1 間全家。
    B ：好，就在那裡。
  (5)99年4 月20日21時32分51秒通話內容：
    A ：在哪啦，你在全家裡面ㄡ。
    B ：朝富路中港路口ㄡㄡ。
  (6)99年4 月20日21時33分53秒通話內容：
    B ：你全家旁邊有1 個太陽堂食品。
    A ：對阿，你在哪。
    B ：我現在要過馬路。
    A ：你不要過來了，你不要過來。
    B ：紅綠燈就過去了，你不要動，不要動了。
    A ：你過來沒有意義，你現在在對面對不對。
    B ：我現在不知道在哪。
    A ：裕國集團對不對。
    B ：對對對對對對。
    A ：好啦，你那邊等我啦。
    B ：好好。
  3.經核證人周植儒上開證述內容，已敘明其於99年4 月20日向
    被告購買第二級毒品之過程，且關於該次交易之聯絡方式及
    交易時間、地點、金額等細節，其先後證述內容均相符合，
    亦與上開通訊監察譯文記載之通話日期、內容互核一致，足
    認證人周植儒上開證詞，堪予採信。
  4.此外，並有被告所有扣案之NOKIA 牌行動電話1 支（內含門
    號0000000000號行動電話SIM 卡1 張）可資佐證。綜上所述
    ，被告於99年4 月20日將5 小包未經研磨之第二級毒品四氫
    大麻酚（每包約毛重10公克），以每包6,500 元之價格販賣
    予證人周植儒，雙方並約定價款32,500元俟證人周植儒領得
    薪資後再行給付，之後證人周植儒陸續給付被告15,000 元
    、1 萬元，合計25,000元，尚欠7,500 元迄未交付等事實，
    堪以認定。
  (三)被告雖辯稱其係與證人周植儒合資購買毒品云云，惟查：
  1.證人周植儒於100 年3 月23日原審審理時及本院100 年8 月
    31日審理時固均翻異前詞，改口證稱：99年9 月7 日第二份
    警詢筆錄是保三總隊通知我去製作筆錄，因為他們核對柳承
    志的筆錄後，針對柳承志筆錄內容要向我求證，當初我跟柳
    承志說是要合購，然後再去向他拿等語（見原審卷第233 至
    234 頁、本院卷第84、86頁）。惟查：
  (1)證人周植儒於原審審理時另稱：「（受命法官問：你是在何
    時跟柳承志提到要合購的事情？）是柳承志上臺北，我跟他
    在85度C 咖啡碰面的時候講的，我跟柳承志當面講我要5 張
    票，柳承志跟我說5 張票要32,500元，之後我就都沒有再去
    問價格的問題。（受命法官問：除了上開對話內容之外，柳
    承志有無跟你說，他要出多少錢跟你一起買？）沒有。（受
    命法官問：除上開對話外，柳承志有無跟你說他要跟你一起
    買多少大麻？）沒有。（受命法官問：你跟柳承志說你要5
    張票時，柳承志有無跟你說，他要去向何人拿大麻？）柳承
    志跟我說要向「華哥」購買大麻。（受命法官問：上開你與
    柳承志的對話，當時有哪些人在場？）華哥、志超也有在場
    ，是柳承志、華哥、志超先到85度C 咖啡，之後我才開車到
    85度C 咖啡，我下車和他們三人碰面，之後他們3 個人跟我
    一起上車。（受命法官問：上開你和柳承志的對話，是在你
    下車的時候說的，還是在上車的時候說的？）是在下車的時
    候說的。（受命法官問：所以你剛才說，柳承志說5 張票要
    32,500元是柳承志還沒有上車之前，還是上車之後跟你說的
    ？）是還沒上車之前說的。（受命法官問：在柳承志跟你說
    5 張票要32,500元之前，柳承志有無先問華哥或志超，5 張
    票要多少錢？）沒有。（受命法官問：你和柳承志說要5 張
    票，柳承志回答說要32,500元，你們有無約定錢要如何拿？
    ）我跟柳承志說，等我領薪水時，慢慢還他，要3 、4 次。
    （受命法官問：當天柳承志有無跟你提到，他自己本身的部
    分是1 公克600 元，你的部分1 公克是650 元？）有，是我
    一到85度C 咖啡下車時，我跟柳承志說要5 張票，柳承志回
    答說5 張票要32,500元。至於剛剛法官問我的問題，柳承志
    是何時講的我忘記了。（受命法官問：你說你記得柳承志有
    跟你提到這件事，但是你卻回答忘記柳承志是何時講的，你
    認為這樣合理嗎？）柳承志是在我下車跟他說要5 張之後才
    提到這件事。（受命法官問：當時在場的華哥、志超聽到你
    們這樣的對話，有無任何反應？）沒有。（受命法官問：剛
    才提到的32,500元，已經全部給付了嗎？）1 次給15,000、
    1 次給1 萬元，現在還欠7,500 元。（受命法官問：提示本
    院卷第185 頁交易清單，柳承志帳戶內在99年5 月17日經人
    無摺存款15,000元，與你有無關係？）是我匯款要付大麻的
    錢。（受命法官問：依照你剛才所述，你跟柳承志說要5 張
    票，柳承志並沒有說他打算要跟你一起購買多少重量，那時
    柳承志有無跟你說，等他去跟人家購買後，大麻要如何分裝
    ？）沒有提到要如何分裝。（受命法官問：為何後來，柳承
    志是拿5 包給你？）我不清楚。我只知道柳承志給我5 包，
    至於他和別人拿了多少重量，之後他如何分裝我不清楚。（
    受命法官問：所以你並不知道當天柳承志到底跟華哥、志超
    買了多少大麻？用多少錢買？）我都不清楚。（受命法官問
    ：依你剛剛所述，你當天並沒有拿任何錢給柳承志去買大麻
    ？）是的。…（被告問：我上臺北那天之前，是否有跟你用
    MSN 聯絡？）有。（被告問：我上臺北之前，是否已經有跟
    你講好價格？）有，是在MSN 上講，我問他我要5 張票要多
    少錢，柳承志說1 張6,500 元，除此之外沒有講到其他價格
    的事情。」等語（見原審卷第235 頁、第237 反面至第239
    頁反面）；又證人周植儒於本院審理時稱：「（審判長問：
    柳承志跟他的上手買毒品時，你有沒有在場？）沒有在場。
    （審判長問：你知不知道柳承志跟上手買毒品的價格、數量
    ？）跟上手買的數量不清楚、買的價格多少也不清楚。（審
    判長問：當時你知不知道柳承志向什麼人買毒品？）不清楚
    。（審判長問：你剛才講你在臺北曾經跟柳承志見過面，你
    跟柳承志見面時，有沒有看到柳承志向什麼人買毒品？）沒
    有，當天我先回去了。（審判長問：所以柳承志的毒品來源
    ，你根本不知道是從哪裡來的？）不清楚。（審判長問：當
    時你跟柳承志到85度C 時，有沒有跟來的人談到價格跟數量
    ？）沒有。（審判長問：在車上時，你說有人拿毒品樣品給
    你看，當時在車上時，有沒有談到價格跟數量？）有。（審
    判長問：有沒有講價格多少？）價格65。（審判長問：跟誰
    講價格？）證人周植儒答我沒有跟對方講，我跟那兩位並不
    認識。（審判長問：所以當場在85度C 或在車上也完全都沒
    有跟對方談到價格跟數量？）我們一見面就上車，我在前座
    ，他們在後座，我沒有跟他們講到話。（審判長問：當時柳
    承志有沒有跟對方談到價格跟數量？你有沒有聽到柳承志跟
    對方談價格跟數量？）不確定。」等語（見本院卷第89頁正
    反面）。
  (2)觀諸上開證人周植儒於原審及本院審理時證述之內容，關於
    其何時與被告洽談合資購買毒品事宜，先證稱於被告上臺北
    之後，始與被告當面洽談，嗣經被告詢問後，又改口證稱於
    被告上臺北之前，曾與被告利用MSN 談價格，則其就此關鍵
    問題先後陳述已有所歧異，況依常情，如證人周植儒係與被
    告合資購買毒品，理當與被告約定合購之數量、購入之價格
    、渠等2 人之各別出資金額及購得毒品後之每人分配數量，
    然證人周植儒此等事項，稱其向被告表示要購買5 包大麻，
    被告則回答5 包大麻之價格為32,500元，被告並未表示將出
    資多少錢與其一起購買大麻，亦未提到購得大麻後將如何分
    裝，且證人周植儒就被告向上手購買毒品之價格、數量均不
    清楚，顯然與一般合資購買毒品之常情不符。再由證人周植
    儒所持用行動電話門號0000000000號，與被告所使用行動電
    話門號0000000000號於99年4 月18至20日之前開通話內容觀
    之，證人周植儒於99年4 月18日與被告通電話時，係直接詢
    問被告有無毒品，經被告表明「有」，證人周植儒隨即表示
    其欲購買毒品之數量，並詢問價格及相約見面時間，並未提
    及任何關於其與被告合資購買毒品事宜，之後證人周植儒於
    99年4 月19日至20日與被告多次電話聯繫過程中，雙方均僅
    商談見面事宜，亦未提及任何關於合資購買毒品情事。足認
    證人周植儒於原審及本院審理時改稱與被告合資購買毒品云
    云，應係事後迴護被告之詞，不足採信。
  2.證人莊證華於99年12月22日警詢時證稱：「（「智超」楊定
    瑜跟你何關係？他以何為業？聯絡電話？）是我表弟，他在
    家幫忙，他電話0000000000號。（今年4 月間你有無帶臺中
    的朋友到臺北市去找楊定瑜及其女朋友？作何事？）有，是
    今年4 至5 月中間，詳細日期我忘記了，我帶臺中的朋友綽
    號「柳丁」男子到臺北市找楊定瑜及其女友和「柳丁」的朋
    友2 次。（詳細情形請說明？）2 次都在臺中市○○○路○
    段和欣客運朝馬站，下午約3 至4 點及5 至6 點，我跟「柳
    丁」一起搭巴士北上要購買大麻，第一次本來楊定瑜說他朋
    友有大麻要賣，10公克8,000 元，「柳丁」要買100 公克8
    萬元，「柳丁」說有準備10萬元要買，到臺北，我和「柳丁
    」與楊定瑜及其女友在我朋友位於臺北市○○○路二段某大
    樓7 樓公司碰面，楊定瑜說「我們晚來一步，我朋友賣掉了
    」，後來楊定瑜及其女友就先離開，「柳丁」聯絡他朋友（
    英文名字有J 開頭，但忘了）開車過來，接洽轉向其他人買
    大麻的事情，但沒有買成，那時是晚上8 至9 點左右，後來
    我與「柳丁」坐晚上10點多的和欣客運回臺中，到臺中朝馬
    站就各自回家。約隔幾天我跟「柳丁」於下午4 點多在臺中
    市○○○路○段和欣客運朝馬站一起搭巴士北上，我想說楊
    定瑜那邊應該有貨，所以陪「柳丁」上去，我和「柳丁」與
    楊定瑜及其女友在我朋友位於臺北市○○○路二段某大樓7
    樓公司碰面聊天，見面後得知楊定瑜沒貨，「柳丁」就聯絡
    上記「J 英文名字開頭」的朋友，「柳丁」不願我跟他朋友
    碰頭，所以「柳丁」就自己下樓跟他「J 」朋友交易100 公
    克，「柳丁」從樓下上來，他有拿出來「1 片」表明有買成
    ，但因怕停留時間過久危險，所以約晚上11點左右從臺北一
    起坐車，到臺中市和欣客運朝馬站下車那時約凌晨1 至2 點
    左右，就各自回家。（「柳丁」是不是要透過你才能聯絡到
    你表弟楊定瑜？）沒錯。（上記你的陳述與本案調查證據有
    違，你是否願意坦承做更正？）我坦承第一次確實沒有買成
    ，第2 次我有帶「柳丁」跟楊定瑜及其女友在我朋友位於臺
    北市○○○路二段某大樓7 樓公司碰面，並買100 公克價格
    6 萬多元，他們交易當時我確實沒有看到，「柳丁」跟楊定
    瑜及其女友交易完後，「柳丁」就催促我趕快坐車回臺中。
    （上記交易你有何獲利？你如何處理？）楊定瑜在該棟大樓
    電梯送我10公克，我自己帶回臺中施用掉了。（當初上記
    100 公克大麻，係「柳丁」與他「J 英文名字開頭」的朋友
    合購的嗎？2 人價格有一樣嗎？）「柳丁」有講過要跟「J
    英文名字開頭」的朋友合購，他們也有跟楊定瑜試過樣本，
    我確實有跟「柳丁」講過大麻的價格，「柳丁」要買是要買
    100 公克6 萬元，但他「J 英文名字開頭」的朋友要買100
    公克65,000元，所以「柳丁」向楊定瑜及其女友買上記100
    公克大麻以62,500元」等語（見原審卷第115 至118 頁）。
    觀諸上開證人莊證華證述內容，固提及被告曾表示要跟「J
    英文名字開頭」的朋友合購云云，惟證人周植儒於100 年3
    月23日原審審理時具結證稱：「（你有無英文名字？）只有
    1 個英文名字，路易士」等語（見原審卷第236 頁背面），
    足見證人周植儒並非上開證人莊證華證述所指「英文名字J
    開頭」之朋友，又上開證人莊證華證述內容提及被告與其朋
    友有跟證人楊定瑜試過樣本云云，亦與上開證人楊定瑜證稱
    證人莊證華陪同被告1 人在位於臺北市○○路之85度C 咖啡
    廳向其表示欲購買毒品時，其當時並未攜帶任何毒品可供被
    告嘗試等情不符，自難據上開證人莊證華證述內容，逕行推
    論被告係與證人周植儒合資向證人楊定瑜購買毒品。
  3.被告於本院審理時提出證人周植儒於100 年5 月18日，撥打
    行動電話與被告通話之錄影光碟1 片（置於本院卷第56頁密
    封袋），無從據為有利被告之認定：
  (1)經本院於100 年6 月16日準備程序中當庭勘驗上開光碟之結
    果：「(一)影像部分從光碟開始至結束均為黑色手機之影像。
    (二)聲音部分如選任辯護人林忠宏律師庭呈之準備(一)暨聲請調
    查證據(二)狀所附之電話錄音譯文所載。」（見本院卷第50頁
    正反面），其中聲音部分之通話內容如下（「A 」指被告柳
    承志，「B 」指證人周植儒。見本院卷第53至55頁。以下簡
    稱「此次通話」）：
    A ：喂。
    B ：喂。
    A ：喂。
    B ：欸~柳承志喔。
    A ：周植儒喔。
    B ：對啊！啊你明天有沒有要去，你幹嘛都不接電話。
    A ：唉，你真的，你知道你真的把我害慘了你知道嗎。
    B ：為什麼？為什麼？
    A ：因為你，我被你栽贓你知道嗎？你這樣子，你在筆錄那
        邊栽贓我說我有賣你，你知道嗎？
    B ：幹你娘，那個是第一次的事，大家都知道。第二次不是
        有作第二次嗎？你在講什麼？什麼叫我栽贓你？
    A ：你知道我今天就是因為你這樣子亂講，我現在要被判3
        年，你知道嗎？
    B ：可是，你要不要先聽我講，那時候的事情你也知道啊！
       我怎麼知道你是敵是友？啊，我第二次我不是也下去，
       而且他警察不是都已經知道了嗎？那我後來也是因為這
       樣開庭我也過去幫，也不是說幫你，我就講實話啊！你
       現在說我栽贓你是什麼意思？
    A ：不是，因為你第一次筆錄就說是我賣你的，你知道嗎？
    B ：幹你娘，第一次我就跟你說，他媽的我就不知道你到底
        是敵是友！
    A ：對啊！那你是不是要去解釋說，你第一次，真的…
    B ：我他媽的，我現在說我有沒有下去，我有沒有，他媽，
        我有沒有嘛，幹你娘，你譙三小。
    A ：沒有，現在…
    B ：他媽，所以你現在要怎樣，他媽你要告我偽證嗎？還是
        怎麼樣？
    A ：你要這樣講，我們就不要講了。
    B ：不是嗎？那你講說我栽贓，那時候情況你不是也知道的
        嗎？那為什麼你現在又要講這些話呢？
    A ：因為他上面寫說…
    B ：你先聽我講…
    A ：因為他上面寫說…
    B ：那是他寫的啊！那是他寫的啊！
    A ：不是！上面是那判決書，我跟你講是判決書，判決書寫
        說因為我賣給你，所以我是販賣，你懂我意思嗎？
    B ：那我有沒有？上一次，我有沒有下去？我有沒有下去澄
        清？我有沒有？你說我有沒有嗎？
    A ：你上次澄清的不夠，因為上面有寫說，上面有你的那個
        ，你到底是跟我買的，還是跟我一起買的。你沒有講得
        很清楚。
    B ：所以我就是要跟你講啊，那我第二次我下去，那時候也
        不是一直講，你也知道他們那些人就是一直要弄你，難
        道你不懂嗎？
    A ：沒有，我是覺得…
    B ：為什麼，你聽我講，你說第一次，你看許組長他最知道
        狀況。我沒有栽贓你啊。他媽，你不用跟我講這些話喔
        。我沒有栽贓你啊。
    A ：你自己想一下，你第一份筆錄作的這樣是不是算栽贓我
        ？我們明明是一起買的嗎，是不是？
    B ：所以你現在的意思是想要跟我翻臉囉？
    A ：我不是要跟你翻臉！
    B ：我沒有栽贓你啊！我沒有栽贓你啊！
    A ：你先聽我講完，你說什麼？
    B ：我說第一次大家都不知道狀況，然後，所以，我說你他
        媽你怎麼不去找Ｑ毛，你現在把氣怪在我身上耶。
    A ：我沒有怪在你身上，我沒有怪在你身上，我現在是跟你
        說，第一份筆錄OK，你說你那時候不知道是敵是友，所
        以你才說是跟我買的，沒關係，可是…
    B ：是啊！
    A ：對不對？
    B ：啊，我第二次有沒有栽贓你嘛！
    A ：可是我的意思是說，那你之後就要去講清楚說第一次…
    B ：那我第二次有沒有去講嘛？我有沒有？我他媽從臺北下
        去，為了你，我他媽的，幹你娘，你譙三小，你在講什
        麼嗎，…（髒話）
  (2)由上開光碟影像之勘驗結果，從光碟開始至結束均為黑色手
    機之影像，可見被告與周植儒通話前，已預先做好錄影之準
    備，此舉顯然違反一般電話聯絡之常情；另將此次通話內容
    與前開被告與證人周植儒於99年4 月18日至20日之通訊監察
    譯文相互對照，其2 人於99年4 月18日至20日不知電話已遭
    檢警機關監聽之情況下，證人周植儒係稱被告為「承志」、
    「柳丁」、「兄弟」，被告亦未稱呼證人周植儒之姓名或綽
    號，惟被告所提出之此次通話內容，一開始其2 人即先直呼
    對方之全名：「B ：欸~ 柳承志喔。A ：周植儒喔。」，顯
    然有別於其2 人以往通話之習慣，而有刻意突顯通話對象之
    情形；再者，被告與證人周植儒於此次通話中，反覆談論「
    被告與證人周植儒係合買毒品」、「被告係遭證人周植儒栽
    贓」、「證人周植儒已於第二次筆錄為被告澄清」等情，亦
    令人懷疑其通話目的係在為被告脫罪。綜合被告與證人周植
    儒此次通話諸多違反常情之處，佐以其等通話時間100 年5
    月18日係在本案訴訟進行中，此次通話內容實有臨訟製造之
    嫌，自難採為有利被告之證據。
  4.證人許克強（內政部警政署保安警察第三總隊第一大隊警員
    ）固於100 年8 月31日本院審理時到庭證稱：「（你在製作
    A1筆錄及證人莊證華之筆錄時，有沒有特別詢問本案100 公
    克大麻一包是被告柳承志個人獨資購買或與A1合資購買？）
    後來我再問莊證華，莊證華第二次筆錄第7 頁第6 行開始，
    「我問：當初100 公克大麻系柳丁與他J 英文名字開頭的朋
    友購的嗎？兩人的價格是不是一樣？莊證華說：柳丁有講要
    跟J 英文名字開頭的朋友合購，他們也有跟楊定瑜試過樣本
    ，我確實有跟柳丁講過大麻的價格，柳丁要買的是100 克新
    臺幣6 萬元，但J 英文名字開頭的朋友要買的是100 克新臺
    幣要6 萬5000元... 」，可以證實當初也是經過莊證華的上
    游證詞，當初柳承志去購買大麻時，價格差異性在這邊，可
    以證實周植儒跟柳承志這100 公克大麻是有合購的意思，後
    來因為墊款，好像是周植儒錢帶不夠，柳承志代墊的錢，之
    後周植儒再下去拿50公克。」等語，然其於同次審理時亦稱
    ：「因為我們到他們拿東西回來之後才開始通訊監察，所以
    前面的交易過程我們不清楚，我們是回溯往上游追查才還原
    當初的情形。」，且依卷內資料，並無從認定證人莊證華所
    稱「英文名字J 開頭之人」係指證人周植儒，已詳如前述（
    見理由二之(三)之2.），應認證人許克強上開證述係其出於其
    個人之判斷意見，無從採為有利被告之證據。
  5.綜上所述，被告辯稱其係與證人周植儒合資購買第二級毒品
    四氫大麻酚云云，顯係事後卸責之詞，不足採信。
三、近來政府為杜絕毒品之氾濫，對於查緝施用及販賣毒品之工
    作，無不嚴加執行，販賣毒品罪又係重罪，設若無利可圖，
    衡情一般持有毒品之人當無輕易將所持有之第二級毒品四氫
    大麻酚轉讓他人而甘冒於再次向他人購買時，而有被查獲移
    送法辦危險之理。且第二級毒品四氫大麻酚可任意分裝或增
    減其份量，而每次買賣之價量，亦隨時隨雙方關係之深淺、
    當時之資力、需求程度及對行情之認知等因素，機動的調整
    ，因之販賣之利得，除經坦承犯行，或價量均臻明確外，委
    難察得實情，職是之故，縱未確切查得販賣賺取之實際差價
    ，但除別有事證，足認係按同一價格轉讓，確未牟利外，仍
    難執此認非法販賣之事證有所不足，致知過坦承者難辭重典
    ，飾詞否認者反得逞僥倖，而失情理之平。本件被告雖矢口
    否認有販賣第二級毒品四氫大麻酚之犯行，惟其以62,500元
    之價格，向證人楊定瑜販入重約100 公克未分裝之第二級毒
    品四氫大麻酚1 大包，平均每10公克之價格為6,250 元，嗣
    其自行將販入之第二級毒品四氫大麻酚分裝為每小包10公克
    後，再將其中5 包以每小包6,500 元之價格出售給證人周植
    儒，明顯從中獲得每小包價差250 元之利潤，且被告於分裝
    毒品過程中，亦可能經由分裝而獲得量差之利益，準此，被
    告販賣第二級毒品四氫大麻粉之行為確有營利之意圖及結果
    ，灼然甚明。從而，本件事證甚為明確，被告之犯行洵堪認
    定。
四、論罪科刑之理由：
  (一)按四氫大麻酚屬毒品危害防制條例第2 條第2 項第2 款所指
    之第二級毒品。核被告所為，係犯毒品危害防制條例第4 條
    第2 項之販賣第二級毒品罪，其持有第二級毒品之低度行為
    ，為其販賣之高度行為所吸收，不另論罪。
  (二)復按毒品危害防制條例第4 條所稱之「運輸」毒品，係指轉
    運輸送毒品而言，固不以國外輸入國內或國內輸出國外者為
    限，其在國內運送者，亦屬之，且不以為他人輸送為必要，
    即為自己輸送者，亦包括在內。又該法條所稱之運輸，係指
    單純運輸毒品並無他項目的者而言，若係意圖營利基於販賣
    毒品目的之犯意，於國內甲地販入後，所從事於運送至國內
    乙地出售之行為，應認該搬運輸送毒品之行為，包含於販賣
    行為之內，仍僅成立販賣毒品之罪（最高法院24年度上字第
    1673號判例、97年度台上字第1249號判決意旨參照）。查被
    告意圖販賣第二級毒品以營利，而於99年4 月9 日或10日在
    位於臺北市○○○路之某大樓內，向證人楊定瑜以62,500元
    之價格，販入第二級毒品四氫大麻酚1 大包（毛重約100 公
    克），隨即將之運回其當時位於臺中市○○區○○街131 巷
    56號4 樓之2 居所藏放，則其運輸毒品之目的係為出售毒品
    營利，而非單純為自己或他人運輸毒品而已，依上開最高法
    院判例及判決意旨，被告所從事該搬運輸送第二級毒品之行
    為，應認包含於販賣行為之內，不另論運輸第二級毒品罪，
    公訴意旨認此部分屬想像競合，容有誤會，併此敘明。
  (三)被告為警查獲後，供出其第二級毒品之來源，檢警因而破獲
    證人莊證華與楊定瑜販賣第二級毒品之犯行，並經內政部警
    政署保安警察第三總隊第一大隊於99年12月24日以保三壹警
    刑字第0990008129號刑事案件報告書移送臺灣臺中地方法院
    檢察署檢察官偵查起訴，經臺灣臺中地方法院以100 年度訴
    字第1066號判決，就莊證華共同販賣第二級毒品罪判處有期
    徒刑7 年2 月確定，就楊定瑜共同販賣第二級毒品罪判處有
    期徒刑8 年確定】）等情，有內政部警政署保安警察第三總
    隊第一大隊於100 年1 月7 日以保三壹警刑字第1000000127
    號函檢送上開刑事案件報告書、被告99年8 月10日及同年月
    31日警詢筆錄等影本各1 份、臺灣高等法院被告前案紀錄表
    在卷可按，是上開被告所犯販賣第二級毒品罪，已供出毒品
    來源因而查獲證人莊證華與楊定瑜販賣第二級毒品犯行，應
    依毒品危害防制條例第17條第1 項之規定，減輕其刑。
  (四)檢察官移送併案審理部分（99年度偵字第24134 號），其中
    關於被告販賣第二級毒品予證人周植儒部分，與起訴書所載
    犯罪事實係屬同一事實，本院自應一併審究；至其餘關於被
    告於99年4 月9 或10日在位於臺北市○○○路之某大樓內，
    向證人楊定瑜販入第二級毒品後，隨即將之運回其當時位於
    上址居所藏放部分，因被告係基於營利之目的而販入毒品，
    其販入後之運輸毒品行為，包含於販賣毒品行為之內，已詳
    如前述，是此部分與起訴書所載被告販賣第二級毒品犯行具
    有實質上一罪關係，亦為起訴效力所及，本院應併予審理，
    附此敘明。
五、原審適用毒品危害防制條例第4 條第2 項、第17條第1 項、
    第18條第1 項前段、第19條第1 項之規定，並審酌被告明知
    施用毒品危害甚鉅，仍意圖營利販賣第二級毒品，嚴重戕害
    國民身心健康，惟僅販賣1 次，所得利益不多等一切情狀，
    認原審蒞庭檢察官對被告具體求處有期徒刑4 年，稍嫌過重
    ，而對被告量處有期徒刑3 年；及說明被告販賣第二級毒品
    予證人周植儒之所得合計25,000元（證人周植儒賒欠7,500
    元部分，因未實際收取，故不予計算，最高法院95年度台上
    字第5492號判決意旨參照），應依毒品危害防制條例第19條
    第1 項之規定宣告沒收，如全部或一部不能沒收時，以其財
    產抵償之，扣案之第二級毒品四氫大麻酚3 包（驗餘淨重合
    計19.1011 公克，含包裝塑膠袋3 只，因空包裝袋尚有四氫
    大麻酚之殘渣，無從分析剝離，應視同毒品整體），均應依
    毒品危害防制條例第18條第1 項前段規定宣告沒收銷燬；扣
    案之NOKIA 牌行動電話1 支（內含門號0000000000號行動電
    話SIM 卡1 張），為被告所有且係其為上開販賣第二級毒品
    犯行之聯絡工具，應依毒品危害防制條例第19條第1 項規定
    宣告沒收。復併予敘明另扣案之NOKIA 牌行動電話1 支（內
    含門號0000000000號行動電話SIM 卡1 張）、大麻研磨器1
    個、捲煙器1 個、捲煙紙4 包、煙草1 包、香菸濾嘴2 包等
    物品，查無積極證據足以證明該物品與本案被告所為上開犯
    行有關，亦均非屬違禁物，自不予宣告沒收。經核其認事用
    法並無違誤，量刑亦屬妥適，被告上訴意旨仍執陳詞否認販
    賣第二級毒品之犯行，其上訴為無理由，應予駁回。
據上論斷，應依刑事訴訟法第368 條，判決如主文。
本案經檢察官劉翼謀到庭執行職務。
中    華    民    國  100     年    10    月    19    日
            刑事第十一庭   審判長法  官   郭  同  奇
                                 法  官   許  冰  芬
                                 法  官   陳  慧  珊
以上正本證明與原本無異。
如不服本判決應於收受送達後十日內向本院提出上訴書狀，其未
敘述上訴之理由者，並得於提起上訴後十日內向本院補提理由書（
均須按他造當事人之人數附繕本）「切勿逕送上級法院」。
                                 書記官   洪  麗  華
中    華    民    國   100    年    10    月    19    日
【附錄本案論罪科刑法條】
毒品危害防制條例第4條第2項：
製造、運輸、販賣第二級毒品者，處無期徒刑或 7 年以上有期
徒刑，得併科新臺幣 1 千萬元以下罰金。